# 会计利润与所得税费用调整过程

提问人：柳寒秋 时间：2015-08-05 16:17:23
求助，会计利润与所得税费用调整过程中请问附注中会计利润与所得税费用调整过程表中递延所得税费用在哪项中反映？ 利润总额按法定/适用税率计算的所得税费用 子公司适用不同税率的影响 调整以前期间所得税的影响 非应税收入的影响不可抵扣的成本、费用和损失的影响 使用前期未确认递延所得税资产的可抵扣亏损的影响 本期未确认递延所得税资产的可抵扣暂时性差异或可抵扣亏损的影响 税率调整导致期初递延所得税资产/负债余额的变化 ...... 所得税费用

回答人：chenyiwei
已确认递延所得税资产或负债的暂时性差异事项的影响是不反映在这张表中的（当然因税率变动、递延所得税资产可实现性估计变化等原因对递延所得税余额的调整除外）。因为这张表是从会计利润总额调节到所得税费用总额（包括当期所得税费用和递延所得税费用）。由于已确认递延所得税的暂时性差异事项对净利润和所得税费用的影响方向一致、影响金额成比例，所以不会在该表中作为特殊调节事项列示。

提问人：hrtsex 时间：2017-08-08 14:42:04
陈版，本期弥补以前年度亏损在“本期未确认递延所得税资产的可抵扣暂时性差异或可抵扣亏损的影响”项填列吗？

回答人：chenyiwei
“本期弥补以前年度亏损”具体指什么？以前年度亏损是否确认过递延所得税资产？

提问人：hrtsex 时间：2017-08-09 09:46:24
陈版，接上面的问题，公司本期盈利，弥补了部分以前年度亏损，之前年度的亏损未确认递延所得税资产，请问“本期弥补以前年度亏损”在所得税费用调整过程如何填列？

回答人：chenyiwei
可设置“利用前期未确认递延所得税资产的可抵扣亏损或暂时性差异的影响”项目，该项目以负数金额填列。

提问人：心海拂清风 时间：2018-02-06 00:53:58
非同一控制下企业合并中，被购买方可辨认净资产公允价值调整的过程前任注师未确认递延所得税负债的，本期也未确认，这样会计利润与所得税费用调整过程中需要单独列士吧？我增加了一项：非同一控制下合并前期未确认递延所得税负债本期摊销的所得税影响，不知道是否可以，还是放在其他？谢谢。

回答人：chenyiwei
本期不可扣除费用的影响。